【裁判字號】    96,訴,4031
【裁判日期】    971211
【裁判案由】    大陸人民條例等
【裁判全文】
臺灣板橋地方法院刑事判決              96年度訴字第4031號
公  訴  人  臺灣板橋地方法院檢察署檢察官
被      告  詹中銘
選任辯護人  商桓朧律師
被      告  張正芬
            張志強
上  一  人
選任辯護人  蘇錦霞律師
上列被告因違反臺灣地區與大陸地區人民關係條例等案件，經檢
察官提起公訴（九十六年度偵字第五七九一、八八八七號），被
告於本院準備程序進行中，就被訴事實為有罪之陳述，經本院告
知簡式審判程序意旨，並聽取公訴人、被告及其等之選任辯護人
之意見後，本院合議庭裁定由受命法官獨任依簡式審判程序審理
，並判決如下：
    主  文                                              
詹中銘共同意圖使女子與他人為性交及猥褻之行為，而媒介以營
利，處有期徒刑壹年，減為有期徒刑陸月，如易科罰金，以新臺
幣壹仟元折算壹日。扣案如附表二編號十八、如附表四至六所示
之物，均沒收。
張正芬共同意圖使女子與他人為性交及猥褻之行為，而媒介以營
利，處有期徒刑壹年，減為有期徒刑陸月，如易科罰金，以新臺
幣壹仟元折算壹日。扣案如附表二編號十八、如附表四至六所示
之物所示之物，均沒收。
張志強犯如附表一所示之九罪，各處如附表一所示之刑。應執行
有期徒刑貳年。扣案如附表二編號五、十一至十三、十六至十八
、如附表四至六所示之物，均沒收。
    事  實 
一、詹中銘前因重利案件，經臺灣花蓮地方法院以九十二年度訴
    字第一七四號判處有期徒刑八月，並經臺灣高等法院花蓮分
    院以九十三年度上訴字第十號、最高法院以九十五年度台上
    字第七一八四號判決上訴駁回而確定，嗣經臺灣高等法院花
    蓮分院以九十六年度聲減字第六十六號裁定減為有期徒刑四
    月，甫於民國九十六年七月十六日縮刑期滿執行完畢（於本
    案不構成累犯）；張正芬前因違反兒童及少年性交易防制條
    例案件，經本院以九十四年度訴字第二四八六號判處有期徒
    刑一年六月，緩刑四年確定（現緩刑中，於本案不構成累犯
    ）；張志強前因妨害風化案件，經臺灣臺北地方法院以九十
    三年度簡字第二二五一號判處有期徒刑六月確定，甫於九十
    三年十一月十一日執行完畢。
二、緣詹中銘自九十四年九月間起，基於使人為性交、猥褻行為
    媒介以營利之犯意，成立「優佳麗應召集團」，並以月薪新
    臺幣（下同）八萬元代價僱用與其具有上開犯意聯絡之張正
    芬（綽號「姐仔」），負責聯繫賓館業性交易仲介者（即俗
    稱「阿姨仔」）、男客、調派司機（即俗稱「馬伕」）、製
    作帳冊明細、對帳等會計財務工作。於九十五年十月間，詹
    中銘復延攬與其具有上開犯意聯絡之張志強、王寶生（所犯
    媒介性交猥褻罪，另經本院判處有期徒刑一年，減為有期徒
    刑六月）、綽號「17」之王連義（所犯媒介性交猥褻罪，另
    經本院以九十七年度簡字第七四四四號判處有期徒刑一年二
    月，減為有期徒刑七月，緩刑四年）、綽號「12」之鄭智明
    （另經本院緝獲後另結）、王祥安（所犯媒介性交猥褻罪，
    另經本院以九十七年度訴字第一四四四號判處有期徒刑一年
    ，減為有期徒刑六月確定）等人，由張志強負責招募女子供
    應召集團派遣從事性交易，王寶生及王連義、鄭智明、王祥
    安等人則擔任司機工作，負責接送應召女子至指定地點從事
    性交易，其中王連義除任司機外，另受詹中銘指示負責收取
    應召女子之性交易所得。張志強先另與臺灣籍成年男子邱永
    春（由檢察官另行偵辦）、陳泳樺（所犯違反不得使大陸地
    區人民非法進入臺灣地區罪，另經本院判處有期徒刑一年二
    月，減為有期徒刑七月，嗣經撤回上訴而確定）、胡思偉、
    洪端吾、陳清源（以上三人所犯違反不得使大陸地區人民非
    法進入臺灣地區罪、使公務員登載不實罪，另經本院均判處
    有期徒刑二年、六月，均減為有期徒刑一年、三月，均緩刑
    五年確定）共同基於使大陸地區人民非法進入臺灣地區之犯
    意聯絡，先於大陸福建、四川等地招募余美鈺、陳豔梅、王
    琳芝、周小君、李富敏等五名成年大陸籍女子（均已由檢察
    官另為職權不起訴處分），渠等為使各該大陸地區女子得以
    非法進入臺灣地區，遂為下列行為：
  (一)由張志強安排陳泳樺、邱永春、胡思偉、洪端吾、陳清源等
    人於九十二年十二月至九十五年六月間，在大陸地區四川省
    重慶市、福建省寧德市等地，由明知彼此無結婚真意之陳泳
    樺與余美鈺（九十二年十二月九日結婚）、邱永春與王琳芝
    （九十二年十二月二十四日結婚）、胡思偉與陳豔梅（九十
    五年三月十三日結婚）、洪端吾與周小君（九十五年六月十
    九日結婚）、陳清源與李富敏（九十五年六月三十日結婚）
    ，基於通謀虛偽意思表示而申請辦理登記結婚，而取得各該
    市公證處核發之結婚公證書。
  (二)陳泳樺、邱永春、胡思偉、洪端吾、陳清源復於九十二年十
    二月至九十五年七月間透過財團法人海峽交流基金會，取得
    該基金會核發之證明【陳泳樺與余美鈺（九十二年十二月二
    十二日核發）；邱永春與王琳芝（九十三年六月二十三日核
    發）；胡思偉與陳豔梅（九十五年三月三十日核發）；洪端
    吾與周小君（九十五年七月十日核發）；陳清源與李富敏（
    九十五年七月十七日核發）】，使上述大陸地區女子於形式
    上取得臺灣地區人民配偶之地位。
  (三)陳泳樺、胡思偉、洪端吾、陳清源、邱永春復至內政部警政
    署入出境管理局（下稱境管局，後改制為內政部入出國及移
    民署）、臺北市政府警察局大安分局臥龍派出所、臺北縣政
    府警察局新店分局安康派出所、蘆洲分局蘆洲派出所，向境
    管局人員、或各該派出所員警辦理對保【陳泳樺（九十四年
    十二月三十日至境管局辦理對保）；胡思偉（九十五年三月
    三十日至臺北市政府警察局大安分局臥龍派出所辦理對保）
    ；洪端吾（九十五年七月十日至臺北縣政府警察局新店分局
    安康派出所辦理對保）；陳清源（九十五年七月二十四日至
    臺北縣政府警察局蘆洲分局蘆洲派出所辦理對保）；邱永春
    （九十五年十一月十五日至境管局辦理對保）】，並以配偶
    之身分簽名擔保余美鈺等人進入臺灣地區之保證責任，而以
    不法方式通過境管局人員及員警之實質審查，將陳泳樺與余
    美鈺、胡思偉與陳豔梅、洪端吾與周小君、陳清源與李富敏
    、邱永春與王琳芝係配偶關係之事項，登載於其職務上所掌
    之大陸地區人民進入臺灣地區保證書之「對保或證明機關（
    構）簽註意見欄」內。
  (四)陳泳樺、胡思偉、洪端吾、陳清源、邱永春等人並分以前述
    大陸地區人民之夫名義，前往境管局，填具大陸地區人民入
    出臺灣地區申請書【陳泳樺（九十四年十二月三十日提出申
    請，九十五年一月十日核准）；胡思偉（九十五年四月三日
    提出申請，九十五年七月二十八日核准）；洪端吾（九十五
    年七月十七日提出申請，九十五年九月二十八日核准）；陳
    清源（九十五年七月二十六日提出申請，九十五年十月十一
    日核准）；邱永春（九十五年十一月十五日提出申請，九十
    五年十一月二十六日核准）】，及填具大陸地區人民在臺灣
    地區居留或定居申請書提出申請，連同大陸地區之結婚證書
    及上述大陸地區人民進入臺灣地區保證書，而張志強基於行
    使使公務員登載不實公文書之概括犯意，並各與具有前開相
    同犯意聯絡之陳泳樺、邱永春，由陳泳樺、邱永春各自連同
    上述文件再出具如下述(五)所示之不實結婚登記戶籍謄本以行
    使，分別申請前述大陸地區女子余美鈺、陳豔梅、周小君、
    李富敏、王琳芝等人來臺探親之旅行證，經境管局承辦人員
    實質審核後，因未能察覺而據以核發上開旅行證件，余美鈺
    等大陸地區人民乃以上開不法方式陸續由臺灣桃園國際機場
    入境進入臺灣地區（余美鈺於九十四年十月間入境、陳豔梅
    於九十五年八月二十二日入境、周小君於九十五年十月十七
    日入境、李富敏於九十五年十一月十四日入境、王琳芝於九
    十五年十月二十七日入境），而張志強與陳泳樺、邱永春前
    述行使使公務員登載不實結婚登記戶籍謄本，各足以生損害
    於國家戶政管理之正確性。
  (五)張志強與陳泳樺、胡思偉、洪端吾、陳清源、邱永春等人各
    基於使公務員登載不實之犯意聯絡，在余美鈺、陳豔梅、周
    小君、李富敏、王琳芝等大陸地區女子非法進入臺灣地區前
    或後，由陳泳樺、胡思偉、洪端吾、陳清源、邱永春等人前
    往臺北縣永和市、臺北市大安區、臺北縣新店市、蘆洲市、
    土城市等渠等戶籍所在地戶政事務所辦理結婚登記（陳泳樺
    與余美鈺於九十二年十二月三十日由陳泳樺單獨至臺北縣永
    和市戶政事務所辦理；邱永春與王琳芝於九十三年一月二十
    九日由邱永春單獨至臺北縣土城市戶政事務所辦理；胡思偉
    與陳豔梅於九十五年八月二十三日一起至臺北市大安區戶政
    事務所辦理；洪端吾與周小君於九十五年十月十八日一起至
    臺北縣新店市戶政事務所辦理；陳清源與李富敏於九十五年
    十一月十五日一起至臺北縣蘆洲市戶政事務所辦理），致使
    不知上情之無婚姻關係實質審查權之戶政人員，將上開不實
    婚姻事項登載於職務上關於戶籍謄本等資料之公文書上，足
    以生損害於國家戶政管理之正確性。
三、余美鈺、陳豔梅、王琳芝、周小君、李富敏等大陸地區女子
    陸續搭機抵臺後，由張志強親自或由假配偶陪同前往接機，
    安排王琳芝居住於臺北市○○區○○街一七五巷二弄十一號
    四樓之張志強住處，余美鈺、陳豔梅、周小君、李富敏等四
    人則安置於臺北縣永和市○○路二十三號三樓之張志強不知
    情之女友陳雪治租屋處。自九十五年十月間起，詹中銘、張
    正芬、張志強、鄭智明、王祥安、王寶生、王連義等人即共
    同基於使人為性交、猥褻而媒介以營利之犯意聯絡，以桃園
    縣蘆竹鄉○○○街五十三號八樓之一之張正芬租屋處為應召
    集團聯絡據點，由詹中銘、張志強、王連義等人於每日下午
    二時許，以手機傳遞簡訊方式，向張正芬提供大陸地區女子
    名單為當班之應召小姐（俗稱「報班」），至每日下午三時
    許，復由張正芬聯繫各飯店旅館業者負責媒介男客為性交易
    之人（俗稱「阿姨仔」），與「阿姨仔」確認性交易之價位
    、交易條件、地點及指定從事性交易之應召小姐後，再以行
    動電話門號0000000000號通知王寶生、王連義、張志強、鄭
    智明等應召集團司機，載運應召小姐前往臺北縣市賓館、汽
    車旅館、民宅等指定地點，以每次二千元至五千元不等之價
    格與男客從事猥褻（俗稱半套）或性行為（俗稱全套）服務
    ，再由應召小姐向男客收取約定費用後交予搭載之司機，由
    司機暫時保管當日交易所得。又大陸地區女子每日接客約五
    至六次，每次性交易可從中取得一千七百元，並須支付每次
    二百元之經紀費予張志強，及支付馬伕每日約三千元之載運
    費，所餘款項則由司機與張正芬聯繫經對帳無誤後，交予王
    連義統一收取，復由王連義輾轉交予集團負責人詹中銘，該
    應召集團自每次性交易中牟取三百元不法利益後，餘款再支
    付媒介男客之「阿姨仔」為仲介費用。詹中銘、張正芬、張
    志強、王連義、王寶生、鄭智明等人即以上揭經營模式，長
    期媒介余美鈺等五名大陸地區女子至臺北縣市地區從事性交
    、猥褻行為，為應召集團牟取不法利益。嗣於九十六年三月
    六日下午二時許，經警持本院核發之搜索票至臺北縣永和市
    ○○路二十三號三樓執行搜索，當場查獲張志強、余美鈺、
    陳豔梅、周小君、李富敏，並扣得如附表二所示之物；同日
    下午一時四十五分許，經警另持本院核發之搜索票至臺北市
    ○○區○○街一七五巷二弄十一號四樓之張志強住處執行搜
    索，扣得如附表三所示之物；同日下午一時三十分許，經警
    至臺北縣土城市○○街九十三巷一號十四樓，拘提王連義、
    鄭智明到案，並於上址執行搜索，扣得如附表四所示之物；
    同日下午二時二十五分許，經警至臺北縣土城市○○路六十
    二巷六弄七號四樓，拘提王寶生到案，並於該址執行搜索，
    扣得如附表五所示之物；同日下午一時四十五分許，循線至
    桃園縣蘆竹鄉○○○街五十三號八樓之一之張正芬住處執行
    搜索，扣得如附表六所示之物。嗣張正芬自行到案說明，始
    循線查悉上情。
四、案經內政部警政署刑事警察局暨宜蘭縣政府警察局移送臺灣
    板橋地方法院檢察署檢察官偵查起訴。
    理  由
壹、程序事項：
    被告詹中銘、張正芬、張志強三人所犯係死刑、無期徒刑或
    最輕本刑為三年以上有期徒刑以外之罪，亦非屬高等法院管
    轄第一審之案件，被告三人於準備程序中就被訴事實為有罪
    之陳述，經本院告知簡式審判程式之旨，並聽取公訴人、被
    告三人及被告詹中銘、張志強之選任辯護人之意見後，經本
    院合議庭認為適宜，乃依刑事訴訟法第二百七十三條之一第
    一項規定，裁定由受命法官獨任進行簡式審判程式，先予敘
    明。
貳、實體事項：
    上揭犯罪事實，業據被告詹中銘、張正芬、張志強三人於本
    院準備程序及審理中自白不諱（參見本院卷二第一一二頁、
    九十七年十一月十二日簡式審判筆錄第三頁），並經同案被
    告即證人胡思偉、洪端吾、陳清源、陳泳樺、王連義、王寶
    生、鄭智明、證人陳雪治、陳雪雲、陳豔梅、周小君、李富
    敏、余美鈺、王琳芝分別於警詢及偵查中證述明確，復有中
    華人民共和國公證處結婚公證書影本、財團法人海峽交流基
    金會之證明影本、大陸地區人民入出臺灣地區申請書影本、
    胡思偉等假配偶戶籍謄本、大陸地區人民進入臺灣地區保證
    書影本各五份、中華民國臺灣地區入出境許可證影本二份附
    卷可參，並有扣案如附表二編號五、十一至十三、十六至十
    八、附表四至六所示之供本案犯罪所用、預備及所得之物可
    資佐證。綜上所述，足見被告詹中銘、張正芬、張志強三人
    之自白均核與事實相符，應可採為論罪科刑之依據。從而，
    本案事證已臻明確，被告詹中銘、張正芬、張志強三人之犯
    行均洵堪認定，應予依法論科。
參、論罪科刑：
一、新舊法比較：
    查本案被告張志強行為後，刑法於九十四年二月二日修正公
    佈，於九十五年七月一日施行。按行為後法律有變更者，適
    用行為時之法律，但行為後之法律有利於行為人者，適用最
    有利於行為人之法律，刑法第二條第一項定有明文。此條規
    定乃與刑法第一條罪刑法定主義契合，而貫徹法律禁止溯及
    既往原則，係規範行為後法律變更所生新舊法律比較適用之
    準據法，是刑法第二條本身雖經修正，但刑法第二條既屬適
    用法律之準據法，本身尚無比較新舊法之問題，應一律適用
    裁判時之現行刑法第二條規定以決定適用之刑罰法律，合先
    敘明。又以本次刑法修正之比較新舊法，應就罪刑有關之共
    犯、未遂犯、想像競合犯、牽連犯、連續犯、結合犯，以及
    累犯加重、自首減輕暨其他法定加減原因（如身份加減）與
    加減例等一切情形，綜其全部罪刑之結果而為比較（最高法
    院九十五年五月二十三日九十五年度第八次刑庭會議決議意
    旨可資參照）。是與本案有關之法律變更有如下述：
  (一)修正後刑法第三十三條第五款規定：「罰金：新臺幣一千元
    以上，以百元計算之。」，與修正前刑法第三十三條第五款
    規定：「罰金：一元以上。」不同，且依九十五年六月十四
    日公佈之刑法施行法第一條之一規定計算法定刑之罰金數額
    ，並未較修正前之規定（以銀元計算之罰金數額，另適用罰
    金罰鍰提高標準條例第一條規定提高十倍）更有利於被告張
    志強，經比較新舊法結果，以被告張志強行為時之舊法較為
    有利於被告張志強。
  (二)增訂刑法施行法第一條之一規定：「中華民國九十四年一月
    七日刑法修正施行後，刑法分則編所定罰金之貨幣單位為新
    臺幣。九十四年一月七日刑法修正時，刑法分則編未修正之
    條文定有罰金者，自九十四年一月七日刑法修正施行後，就
    其所定數額提高為三十倍。但七十二年六月二十六日至九十
    四年一月七日新增或修正之條文，就其所定數額提高為三倍
    。」，是就現行刑法中，有關於罰金刑處罰之規定已有修正
    ，惟經比較增訂之刑法施行法第一條之一與被告張志強行為
    時之罰金罰鍰提高標準條例第一條前段、現行法規所定貨幣
    單位折算新臺幣條例第二條結果，二者規定適用之結果並無
    不同。
  (三)修正後刑法刪除第五十五條後段牽連犯之規定，此項刪除雖
    非犯罪構成要件之變更，但顯已影響行為人刑罰之法律效果
    ，自屬法律已有變更，是於新法施行後，被告張志強所犯上
    揭犯罪事實二、(四)、(五)中有關與同案被告陳泳樺部分之行使
    使公務員登載不實罪與違反不得使大陸地區人民非法進入臺
    灣地區罪間，有方法、結果之牽連關係，依修正前刑法第五
    十五條牽連犯之規定，從一較重之違反不得使大陸地區人民
    非法進入臺灣地區罪處斷；而修正後之刑法既已刪除上開牽
    連犯之規定，則被告張志強前開犯行，即應分別論罪科刑，
    再依數罪併罰之規定分論併罰，比較新舊法之結果，修正後
    之規定，較不利於被告張志強。
  (四)刑法第五十六條關於連續犯之規定，由修正前刑法第五十六
    條原規定：「連續數行為而犯同一罪名者，以一罪論。但得
    加重其刑至二分之一。」，修正後刑法則將第五十六條刪除
    。經比較行為時法與裁判時法，就被告張志強所犯上揭犯罪
    事實二、(四)、(五)中有關與同案被告陳泳樺部分之行使使公務
    員登載不實罪、與未起訴之共犯邱永春部分之行使使公務員
    登載不實罪之處罰，修正前之規定係依連續犯以一罪論，僅
    得加重其刑至二分之一，依修正後之規定，則應論以數罪，
    併合處罰，是以修正後刑法規定並未較有利於被告張志強。
  (五)修正前刑法第二十八條係規定：「二人以上共同實施犯罪之
    行為者，皆為正犯。」；修正後則將成立共同正犯之標準，
    由共同正犯之共同「實施」犯罪，改為共同「實行」犯罪。
    修正理由係認「實施」一詞，在實務上向來認為涵蓋陰謀、
    預備、著手、實行等概念在內，惟基於近代刑法個人責任原
    則及法治國人權保障之思想，前揭實務見解應有所修正，不
    應承認「陰謀共同正犯」及「預備共同正犯」為共同正犯之
    參與類型，然無礙於「共謀共同正犯」之成立。是修正後之
    共同正犯之可罰性要件之範圍業已限縮，自以修正後之新法
    較為有利。
  (六)修正前刑法第五十一條第五款原規定：「數罪併罰，分別宣
    告其罪之刑，依左列各款定其應執行者：……五、宣告多數
    有期徒刑者，於各刑中之最長期以上，各刑合併之刑期以下
    ，定其刑期。但不得逾二十年。」；修正後改為：「宣告多
    數有期徒刑者，於各刑中之最長期以上，各刑合併之刑期以
    下，定其刑期。但不得逾三十年。」，應以修正前之規定較
    為有利。
  (七)修正後刑法第四十七條第一項規定：「受徒刑之執行完畢，
    或一部之執行而赦免後，五年以內故意再犯有期徒刑以上之
    罪者，為累犯，加重本刑至二分之一。」，與修正前刑法第
    四十七條規定：「受有期徒刑之執行完畢，或受無期徒刑或
    有期徒刑一部之執行而赦免後，五年以內再犯有期徒刑以上
    之罪者，為累犯，加重本刑至二分之一。」不同，而被告張
    志強於本案再犯既係出於故意，無論依修正前、後刑法第四
    十七條之規定均構成累犯。
二、按大陸地區人民非經主管機關許可，不得進入臺灣地區，臺
    灣地區與大陸地區人民關係條例第十條第一項定有明文。被
    告張志強與同案被告陳泳樺、胡思偉、洪端吾、陳清源、未
    起訴之共犯邱永春為使本案大陸地區女子得以入境臺灣地區
    ，竟與各該大陸地區女子以通謀虛偽意思表示、徒具外觀合
    法形式之假結婚，並以探親名義申請來臺，而規避對大陸地
    區人民進入臺灣地區之管制，自仍屬非法入境（最高法院九
    十二年度台上字第四十號判決意旨可資參照）。
三、核被告詹中銘、張正芬、張志強三人就上揭犯罪事實三部分
    所為，均係犯刑法第二百三十一條第一項之意圖使女子與他
    人為性交及猥褻之行為而媒介以營利罪；被告張志強另就上
    揭犯罪事實二、(四)、(五)部分所為，各係犯臺灣地區與大陸地
    區人民關係條例第十五條第一款不得使大陸地區人民非法進
    入臺灣地區之規定，而犯同條例第七十九條第一項之罪（五
    罪）、刑法第二百十六條、第二百十四條之行使使公務員登
    載不實罪（二罪）、刑法第二百十四條之使公務員登載不實
    文書罪（三罪）。被告張志強就所犯上揭犯罪事實二、(四)、
    (五)中有關與同案被告陳泳樺部分之使公務員登載不實於職務
    上所掌公文書之低度行為、與未起訴之共犯邱永春部分之使
    公務員登載不實於職務上所掌公文書之低度行為，各為行使
    使公務員登載不實事項於職務上所掌之公文書之高度行為所
    吸收，均不另論罪。被告詹中銘、張正芬、張志強就上揭多
    次意圖使女子與他人為性交及猥褻之行為而媒介以營利之犯
    行，均係基於相同犯意，並侵害同一社會法益，依一般社會
    健全觀念及刑法評價上，應視為具有時空密切接近實施之接
    續關係，而包括之一行為予以評價，論以接續犯。被告詹中
    銘、張正芬、張志強、同案被告王連義、王寶生、鄭智明間
    就上揭意圖使女子與他人為性交及猥褻之行為而媒介以營利
    之犯行，具有犯意聯絡及行為分擔，均為共同正犯。被告張
    志強就上揭違反不得使大陸地區人民非法進入臺灣地區罪、
    行使使公務員登載不實罪、使公務員登載不實罪，分與同案
    被告陳泳樺、胡思偉、洪端吾、陳清源、未起訴之共犯邱永
    春、大陸地區女子余美鈺、王琳芝、陳豔梅、周小君、李富
    敏，各具有犯意聯絡及行為分擔，各應論以共同正犯。被告
    張自強就所犯上揭犯罪事實二、(四)、(五)中有關與同案被告陳
    泳樺部分之行使使公務員登載不實罪、與未起訴之共犯邱永
    春部分之行使使公務員登載不實罪，時間緊接，方法相同，
    觸犯構成要件相同之罪，顯係基於概括犯意反覆為之，為連
    續犯，依修正前刑法第五十六條之規定，論以一罪，並加重
    其刑。被告張志強所犯上揭犯罪事實二、(四)、(五)中有關與同
    案被告陳泳樺部分之行使使公務員登載不實罪與違反不得使
    大陸地區人民非法進入臺灣地區罪間，有方法、結果之牽連
    關係，依修正前刑法第五十五條牽連犯之規定，從一較重之
    違反不得使大陸地區人民非法進入臺灣地區罪處斷。被告張
    志強就上揭犯罪事實三部分所犯意圖使女子與他人為性交及
    猥褻之行為而媒介以營利罪，及其與同案被告陳泳樺所犯共
    同違反不得使大陸地區人民非法進入臺灣地區罪，及其與同
    案被告胡思偉、洪端吾、陳清源、未起訴之共犯邱永春各自
    所犯共同違反不得使大陸地區人民非法進入臺灣地區罪之行
    為既遂時間分別為九十五年八月二十二日、九十五年十月十
    七日、九十五年十一月十四日、九十五年十月二十七日，另
    其與同案被告胡思偉、洪端吾、陳清源各自所犯共同使公務
    員登載不實罪之行為時分別為九十五年八月二十三日、九十
    五年十月十八日、九十五年十一月十五日，上述九罪之犯罪
    時間有異，犯意各別，罪名互殊，應分論併罰，公訴人就上
    述公務員登載不實等罪及違反不得使大陸地區人民非法進入
    臺灣地區等罪，請求依修正前刑法之連續犯及牽連犯規定從
    重處斷，容有誤會，附予敘明。公訴人就被告張志強與未起
    訴之共犯邱永春所犯共同行使使公務員登載不實罪與共同違
    反不得使大陸地區人民非法進入臺灣地區罪雖漏載此部分起
    訴條文，惟於起訴書犯罪事實欄已明確記載此部分犯罪事實
    ，此部分犯罪事實業經起訴，本院自應予以審理。又被告張
    志強前因妨害風化案件，經臺灣臺北地方法院以九十三年度
    簡字第二二五一號判處有期徒刑六月確定，甫於九十三年十
    一月十一日執行完畢，此有臺灣高等法院被告前案紀錄表一
    份在卷可參，其前受有期徒刑之執行完畢，於五年以內故意
    再犯本案有期徒刑以上之上述九罪，各為累犯，應各依修正
    後刑法第四十七條第一項規定，各加重其刑。爰審酌被告詹
    中銘、張正芬、張志強三人犯後均能坦承犯行，態度良好，
    甚有悔意，及其三人各自犯罪之動機、目的、手段、所生危
    害等一切情狀，分別量處如主文所示之刑。又中華民國九十
    六年罪犯減刑條例業於九十六年六月十五日立法三讀通過，
    並於九十六年七月十六日施行，查本案被告詹中銘、張正芬
    、張志強三人所犯上述各罪罪名係在九十六年四月二十四日
    前，亦非中華民國九十六年罪犯減刑條例第三條所規範之罪
    ，自得予以減刑，爰依中華民國九十六年罪犯減刑條例第二
    條第一項第三款規定，就其三人各自宣告有期徒刑部分，減
    其刑期二分之一，被告詹中銘、張正芬二人部分並諭知易科
    罰金之折算標準，被告張志強部分並定其應執行之刑。扣案
    如附表二編號五、十一至十三、十六至十七所示之物，係被
    告張志強所有而為共犯本案違反不得使大陸地區人民非法進
    入臺灣地區罪所用及所得之物、如附表二編號十八所示之物
    ，係被告張志強所有而為共犯本案意圖使女子與他人為性交
    及猥褻之行為而媒介以營利罪所用之物，業據其供明在卷，
    爰依刑法第三十八條第一項第二款及第三款規定，併予宣告
    沒收。扣案如附表四所示之物，為同案被告王連義、鄭智明
    所有而為共犯本案意圖使女子與他人為性交及猥褻之行為而
    媒介以營利罪所用及所得之物，業經其二人陳述明確在卷，
    爰依刑法第三十八條第一項第二款及第三款規定，併予宣告
    沒收。扣案如附表五所示之物，為同案被告王寶生所有而為
    共犯本案意圖使女子與他人為性交及猥褻之行為而媒介以營
    利罪所用及預備之物，業經其陳明屬實，爰依刑法第三十八
    條第一項第二款規定，併予宣告沒收。扣案如附表六所示之
    物，係被告張正芬所有而為共犯本案意圖使女子與他人為性
    交及猥褻之行為而媒介以營利罪所用之物，業據其於本院審
    理中供明在卷可按，爰依刑法第三十八條第一項第二款規定
    ，併予宣告沒收。至扣案如附表二編號一至四、六至十、十
    四至十五、十九至二二、如附表三所示之物，與被告詹中銘
    、張正芬、張志強所犯本案犯罪無關，且均非違禁物，爰均
    不另為沒收之諭知，併予敘明。
六、公訴意旨另以：被告張志強、同案被告陳泳樺、胡思偉、洪
    端吾、陳清源、未起訴之共犯邱永春（起訴書漏載）等人於
    九十四年十二月至九十五年十一月間至臺北市政府警察局大
    安分局臥龍派出所、臺北縣政府警察局新店分局安康派出所
    、蘆洲分局蘆洲派出所、境管局，向員警或境管局人員辦理
    對保【陳泳樺（九十四年十二月三十日至境管局辦理對保；
    胡思偉（九十五年三月三十日至臺北市政府警察局大安分局
    臥龍派出所辦理對保）；洪端吾（九十五年七月十日至臺北
    縣政府警察局新店分局安康派出所辦理對保）；陳清源（九
    十五年七月二十四日至臺北縣政府警察局蘆洲分局蘆洲派出
    所辦理對保）；邱永春（九十五年十一月十五日至境管局辦
    理對保）】，並以配偶之身分簽名擔保余美鈺等人進入臺灣
    地區之保證責任，而使員警、境管局人員將胡思偉與陳豔梅
    、洪端吾與周小君、陳清源與李富敏、陳泳樺與余美鈺、邱
    永春與王琳芝係配偶關係之不實事項，登載於其職務上所掌
    之大陸地區人民進入臺灣地區保證書之「對保或證明機關（
    構）簽註意見欄」內，足以生損害於警察機關、境管局對於
    管理大陸地區人民進入臺灣地區後相關保證責任之正確性，
    認被告張志強、同案被告陳泳樺、胡思偉、洪端吾、陳清源
    、未起訴之共犯邱永春等人此部分行為亦涉犯刑法第二百十
    六條、第二百十四條之行使使公務員登載不實罪嫌等語。惟
    按刑法第二百十四條所謂使公務員登載不實事項於公文書罪
    ，須一經他人之聲明或申報，公務員即有登載之義務，並依
    其所為之聲明或申報予以登載，而屬不實之事項者，始足構
    成，若其所為聲明或申報，公務員尚須為實質之審查，以判
    斷其真實與否，始得為一定之記載者，即非本罪所稱之使公
    務員登載不實（最高法院七十三年台上字第一七一０號判例
    意旨可資參照）。上述公訴意旨所載之對保程序，既為「對
    保」即須由承辦公務人員進行文件審查與詢問程序以判明保
    證人與被保證人之身分與設籍關係後，始得於簽註意見欄加
    註所謂意見，是其所行者乃實質之審查程序，而非一經聲明
    或申報，公務員即有登載之義務，故而就被告張志強、同案
    被告陳泳樺、胡思偉、洪端吾、陳清源、未起訴之共犯邱永
    春（起訴書漏載）等人此部分被訴事實，即不能以犯刑法第
    二百十六條、第二百十四條之罪相繩，惟公訴意旨認此該部
    分被訴犯行與渠等於本案成立之犯罪有修正前刑法第五十六
    條之連續犯之裁判上一罪關係，爰不另為無罪之諭知，併此
    敘明。
七、同案被告鄭智明部分，俟本院另行緝獲後另結。
據上論斷，應依刑事訴訟法第二百七十三條之一第一項、第二百
九十九條第一項前段，臺灣地區與大陸地區人民關係條例第七十
九條第一項、第十五條第一款，刑法第十一條、第二條第一項前
段、第二十八條、修正前刑法第五十六條、第五十五條、刑法第
二百十四條、第二百十六條、第二百三十一條、第四十七條第一
項、修正前刑法第五十一條第五款、刑法第四十一條第一項前段
、第三十八條第一項第二款、第三款，刑法施行法第一條之一第
一項前段、第二項，中華民國九十六年罪犯減刑條例第二條第一
項第三款、第七條、第九條、第十條，判決如主文。
本案經檢察官蘇振文到庭執行職務。
中    華    民    國    97    年    12    月    11    日
                  刑事第六庭    法  官  林家賢

如不服本判決，應於判決送達後十日內，向本院提出上訴書狀，
並應敘述具體理由；其未敘述上訴理由者，應於上訴期間屆滿後
二十日內向本院補提理由書（均須按他造當事人之人數附繕本）
「切勿逕送上級法院」。
                                書記官  林政良  
中    華    民    國    97    年    12    月    11    日
                                                       
┌──────────────────────────────┐
│附表一：                                  96年度訴字第4031號│
├──┬─────────┬─────────────────┤
│編號│犯 罪 事 實 內 容 │ 主  文                           │
├──┼─────────┼─────────────────┤
│ 一 │如犯罪事實二、(四)所│ 張志強共同違反不得使大陸地區人民 │
│    │示（與陳泳樺共犯部│ 非法進入臺灣地區之規定，累犯，處 │
│    │分）              │ 有期徒刑壹年壹月，減為有期徒刑陸 │
│    │                  │ 月又拾伍日。扣案如附表二編號十一 │
│    │                  │ 至十三、十六至十七所示之物，均沒 │
│    │                  │ 收。                             │
├──┼─────────┼─────────────────┤
│ 二 │如犯罪事實二、(四)所│ 張志強共同違反不得使大陸地區人民 │
│    │示（與邱永春共犯部│ 非法進入臺灣地區之規定，累犯，處 │
│    │分）              │ 有期徒刑壹年壹月，減為有期徒刑陸 │
│    │                  │ 月又拾伍日。扣案如附表二編號十一 │
│    │                  │ 至十三、十六至十七所示之物，均沒 │
│    │                  │ 收。                             │
├──┼─────────┼─────────────────┤
│ 三 │如犯罪事實二、(四)所│ 張志強共同違反不得使大陸地區人民 │
│    │示（與胡思偉共犯部│ 非法進入臺灣地區之規定，累犯，處 │
│    │分）              │ 有期徒刑壹年壹月，減為有期徒刑陸 │
│    │                  │ 月又拾伍日。扣案如附表二編號十一 │
│    │                  │ 至十三、十六至十七所示之物，均沒 │
│    │                  │ 收。                             │
├──┼─────────┼─────────────────┤
│ 四 │如犯罪事實二、(四)所│ 張志強共同違反不得使大陸地區人民 │
│    │示（與洪端吾共犯部│ 非法進入臺灣地區之規定，累犯，處 │
│    │分）              │ 有期徒刑壹年壹月，減為有期徒刑陸 │
│    │                  │ 月又拾伍日。扣案如附表二編號十一 │
│    │                  │ 至十三、十六至十七所示之物，均沒 │
│    │                  │ 收。                             │
├──┼─────────┼─────────────────┤
│ 五 │如犯罪事實二、(四)所│ 張志強共同違反不得使大陸地區人民 │
│    │示（與陳清源共犯部│ 非法進入臺灣地區之規定，累犯，處 │
│    │分）              │ 有期徒刑壹年壹月，減為有期徒刑陸 │
│    │                  │ 月又拾伍日。扣案如附表二編號十一 │
│    │                  │ 至十三、十六至十七所示之物，均沒 │
│    │                  │ 收。                             │
├──┼─────────┼─────────────────┤
│ 六 │如犯罪事實二、(五)所│ 張志強共同明知為不實之事項，而使 │
│    │示（與胡思偉共犯部│ 公務員登載於職務上所掌之公文書， │
│    │分）              │ 足以生損害於公眾，累犯，處有期徒 │
│    │                  │ 刑陸月，減為有期徒刑參月。       │
├──┼─────────┼─────────────────┤
│ 七 │如犯罪事實二、(五)所│ 張志強共同明知為不實之事項，而使 │
│    │示（與洪端吾共犯部│ 公務員登載於職務上所掌之公文書， │
│    │分）              │ 足以生損害於公眾，累犯，處有期徒 │
│    │                  │ 刑陸月，減為有期徒刑參月。       │
├──┼─────────┼─────────────────┤
│ 八 │如犯罪事實二、(五)所│ 張志強共同明知為不實之事項，而使 │
│    │示（與陳清源共犯部│ 公務員登載於職務上所掌之公文書， │
│    │分）              │ 足以生損害於公眾，累犯，處有期徒 │
│    │                  │ 刑陸月，減為有期徒刑參月。       │
├──┼─────────┼─────────────────┤
│ 九 │如犯罪事實三所示  │ 張志強共同意圖使女子與他人為性交 │
│    │                  │ 及猥褻之行為，而媒介以營利，累犯 │
│    │                  │ ，處有期徒刑壹年，減為有期徒刑陸 │
│    │                  │ 月。扣案如附表二編號十八、如附表 │
│    │                  │ 四至六所示之物，均沒收。         │
└──┴─────────┴─────────────────┘

┌──────────────────────────────┐
│附表二：搜索臺北縣永和市○○路二十三號三樓之扣押物          │
├───┬─────────────┬───┬────────┤
│ 編號 │    扣 押 物 品 名 稱     │ 數量 │所有人／持有人  │
├───┼─────────────┼───┼────────┤
│  一  │易利信行動電話（門號：0928│ 二支 │張志強          │
│      │008760、0000000000號）    │      │                │
├───┼─────────────┼───┼────────┤
│  二  │摩托羅拉行動電話（門號：09│ 一支 │張志強          │
│      │00000000號）              │      │                │
├───┼─────────────┼───┼────────┤
│  三  │撕毀之帳單                │ 三張 │張志強          │
├───┼─────────────┼───┼────────┤
│  四  │撕毀之帳冊                │ 三本 │張志強          │
├───┼─────────────┼───┼────────┤
│  五  │公證書、宣示書、申明書、國│各一份│張志強          │
│      │民身分證影本（洪端吾）    │      │                │
├───┼─────────────┼───┼────────┤
│  六  │計算紙                    │ 二本 │張志強          │
├───┼─────────────┼───┼────────┤
│  七  │書寫便條紙                │ 三張 │張志強          │
├───┼─────────────┼───┼────────┤
│  八  │房屋租賃契約書            │ 一份 │張志強          │
├───┼─────────────┼───┼────────┤
│  九  │記事本                    │ 一本 │張志強          │
├───┼─────────────┼───┼────────┤
│  十  │筆記本                    │ 二本 │張志強          │
├───┼─────────────┼───┼────────┤
│ 十一 │結婚證書                  │ 三份 │張志強          │
├───┼─────────────┼───┼────────┤
│ 十二 │來臺通行證                │ 一份 │張志強          │
├───┼─────────────┼───┼────────┤
│ 十三 │流動人口登記單            │ 五張 │張志強          │
├───┼─────────────┼───┼────────┤
│ 十四 │全民健保卡                │ 一張 │張志強          │
├───┼─────────────┼───┼────────┤
│ 十五 │機票                      │ 一張 │張志強          │
├───┼─────────────┼───┼────────┤
│ 十六 │大陸居民來臺通行證        │ 一本 │張志強          │
├───┼─────────────┼───┼────────┤
│ 十七 │入出境許可證              │ 一份 │張志強          │
├───┼─────────────┼───┼────────┤
│ 十八 │保險套                    │三十六│張志強          │
│      │                          │枚    │                │
├───┼─────────────┼───┼────────┤
│ 十九 │NOKIA 行動電話（含SIM 卡一│ 一支 │李富敏          │
│      │枚，門號：0000000000號）  │      │                │
├───┼─────────────┼───┼────────┤
│ 二十 │摩托羅拉行動電話（門號：09│ 一支 │周小君          │
│      │00000000號）              │      │                │
├───┼─────────────┼───┼────────┤
│ 二一 │HITACHI行動電話（門號：091│ 一支 │陳豔梅          │
│      │0000000號）               │      │                │
├───┼─────────────┼───┼────────┤
│ 二二 │行動電話（門號：0000000000│ 一支 │余美鈺          │
│      │號）                      │      │                │
└───┴─────────────┴───┴────────┘

┌──────────────────────────────┐
│附表三：搜索臺北市○○區○○街一七五巷二弄十一號四樓之扣押物│
├──┬─────────────┬──┬──────────┤
│編號│    扣 押 物 品 名 稱     │數量│所有人／持有人      │
├──┼─────────────┼──┼──────────┤
│ 一 │摩托羅拉行動電話（含SIM 卡│一支│陳雪雲              │
│    │一枚、門號：0000000000號）│    │                    │
├──┼─────────────┼──┼──────────┤
│ 二 │摩托羅拉行動電話（含SIM 卡│一支│王琳芝              │
│    │一枚、門號：0000000000號）│    │                    │
├──┼─────────────┼──┼──────────┤
│ 三 │NOKIA 行動電話（含SIM 卡一│一支│余美銀              │
│    │枚、門號：0000000000號）  │    │                    │
├──┼─────────────┼──┼──────────┤
│ 四 │帳冊                      │一本│陳雪雲、王琳芝、余美│
│    │                          │    │銀                  │
├──┼─────────────┼──┼──────────┤
│ 五 │潤滑液                    │一瓶│陳雪雲              │
└──┴─────────────┴──┴──────────┘

┌──────────────────────────────┐
│附表四：搜索臺北縣土城市○○路九十三巷一號十四樓之扣押物    │
├──┬─────────────┬──┬──────────┤
│編號│    扣 押 物 品 名 稱     │數量│所有人／持有人      │
├──┼─────────────┼──┼──────────┤
│ 一 │WIN 行動電話（含SIM 卡一枚│一支│王連義              │
│    │、門號：0000000000號）    │    │                    │
├──┼─────────────┼──┼──────────┤
│ 二 │NOKIA 行動電話（含SIM 卡一│一支│王連義              │
│    │枚、門號：0000000000號）  │    │                    │
├──┼─────────────┼──┼──────────┤
│ 三 │第一商業銀行存款存根聯    │一張│王連義              │
├──┼─────────────┼──┼──────────┤
│ 四 │筆記本                    │一份│王連義              │
├──┼─────────────┼──┼──────────┤
│ 五 │電腦主機                  │一台│王連義              │
├──┼─────────────┼──┼──────────┤
│ 六 │SIM 卡（門號：0000000000號│一枚│鄭智明              │
│    │）                        │    │                    │
├──┼─────────────┼──┼──────────┤
│ 七 │現金                      │三千│鄭智明              │
│    │                          │五百│                    │
│    │                          │元  │                    │
└──┴─────────────┴──┴──────────┘

┌──────────────────────────────┐
│附表五：搜索臺北縣土城市○○路六十二巷六弄七號四樓之扣押物  │
├──┬────────────┬───┬──────────┤
│編號│   扣 押 物 品 名 稱    │ 數量 │所有人／持有人      │
├──┼────────────┼───┼──────────┤
│ 一 │ALCATEL行動電話（含SIM卡│ 一支 │王寶生              │
│    │一枚，門號：0000000000號│      │                    │
│    │）                      │      │                    │
├──┼────────────┼───┼──────────┤
│ 二 │NOKIA 行動電話（含SIM 卡│ 一支 │王寶生              │
│    │一枚，門號：0000000000號│      │                    │
│    │）                      │      │                    │
├──┼────────────┼───┼──────────┤
│ 三 │保險套                  │十三個│王寶生              │
└──┴────────────┴───┴──────────┘

┌──────────────────────────────┐
│附表六：搜索桃園縣蘆竹鄉○○○街五十三號八樓之一之扣押物    │
├───┬─────────────┬────┬───────┤
│ 編號 │    扣 押 物 品 名 稱     │  數量  │所有人／持有人│
├───┼─────────────┼────┼───────┤
│  一  │馬伕、應召女子、仲介等電話│  二張  │張正芬        │
│      │聯絡冊                    │        │              │
├───┼─────────────┼────┼───────┤
│  二  │交易紀錄筆記本            │  三本  │張正芬        │
├───┼─────────────┼────┼───────┤
│  三  │交易紀錄紙                │二十二張│張正芬        │
├───┼─────────────┼────┼───────┤
│  四  │分帳明細冊                │  七張  │張正芬        │
├───┼─────────────┼────┼───────┤
│  五  │計算機                    │  一台  │張正芬        │
├───┼─────────────┼────┼───────┤
│  六  │行動電話（門號：0000000000│  一支  │張正芬        │
│      │號）                      │        │              │
├───┼─────────────┼────┼───────┤
│  七  │行動電話（門號：0000000000│  一支  │張正芬        │
│      │號）                      │        │              │
├───┼─────────────┼────┼───────┤
│  八  │行動電話（門號：0000000000│  一支  │張正芬        │
│      │號）                      │        │              │
├───┼─────────────┼────┼───────┤
│  九  │行動電話（門號：0000000000│  一支  │張正芬        │
│      │號）                      │        │              │
├───┼─────────────┼────┼───────┤
│  十  │行動電話（門號：0000000000│  一支  │張正芬        │
│      │號）                      │        │              │
├───┼─────────────┼────┼───────┤
│ 十一 │行動電話（序號：0000000000│  一支  │張正芬        │
│      │59250號）                 │        │              │
├───┼─────────────┼────┼───────┤
│ 十二 │房屋租賃契約書            │  一份  │張正芬        │
└───┴─────────────┴────┴───────┘

附錄本判決論罪科刑法條：

刑法第二百三十一條第一項：
意圖使男女與他人為性交或猥褻之行為，而引誘、容留或媒介以
營利者，處五年以下有期徒刑，得併科十萬元以下罰金。以詐術
犯之者，亦同。

刑法第二百十四條：
明知為不實之事項，而使公務員登載於職務上所掌之公文書，足
以生損害於公眾或他人者，處三年以下有期徒刑、拘役或五百元
以下罰金。

刑法第二百十六條：
行使第二百十條至第二百十五條之文書者，依偽造、變造文書或
登載不實事項或使登載不實事項之規定處斷。

臺灣地區與大陸地區人民關係條例第十五條第一款：
下列行為不得為之：
一、使大陸地區人民非法進入臺灣地區。

臺灣地區與大陸地區人民關係條例第七十九條第一項：
違反第十五條第一款規定者，處一年以上七年以下有期徒刑，得
併科新臺幣一百萬元以下罰金。

司法院資訊處製作；財團法人民間司法改革基金會備份。
